臺灣高等法院刑事判決　　　　　　　　　　　　　　九十三年度交上易字第八五號
　　上　訴　人　臺灣臺北地方法院檢察署檢察官
　　上　訴　人
　　即　被　告　甲○○
　　選任辯護人　黃晶雯律師
右上訴人因被告過失傷害案件，不服臺灣臺北地方法院九十二年度交易字第五一六號
，中華民國九十三年一月二十九日第一審判決（起訴案號：臺灣臺北地方法院檢察署
九十二年度偵字第一二三八八號），提起上訴，本院判決如左：
    主  文
上訴駁回。
    事實及理由
一、本案經本院審理結果，認第一審以上訴人即被告甲○○等犯刑法第二百八十四條
    第二項後段之業務過失致重傷罪，判處有期徒刑六月，並諭知易科罰金折算之標
    準為三百元折算一日，認事用法及量刑均無不當，應予維持，並引用第一審判決
    書記載之事實、證據及理由（如附件）。
二、公訴人上訴意旨略以：(一)本件車禍發生之際被告之車是在迴轉中，為被告所自承
    ，且與交通事故調查報告表之記載相符，原判決認該車係在左轉中肇事，與事實
    不符；(二)被害人依交通號誌指示正常行駛，突遭被告違規迴轉撞擊，全然不及採
    取任何迴避、煞車措施，無煞車痕，乃事所當然，原審卻認被害人與有過失，顯
    屬無據；(三)被告所舉證人多所矛盾，無法自圓其說，原審竟採認被害人車速甚快
    ，其採證亦有重大瑕疵；(四)被告肇事後，竟矢口否認犯罪，一再飾詞狡辯，並有
    假造證據之嫌，犯後態度惡劣，原審僅處有期徒刑六月，顯有不當等情，指摘原
    判決不當。
三、經查：(一)據被告甲○○於警詢陳稱：行經忠孝東路右轉逸仙路到台北市議會旁停
    車場出入口處準備迴轉，當時未發現任何車輛，所以才先左轉至出入處暫停，預
    備讓另一位同事下車簽巡邏表，停後沒多久就遭該機車碰撞巡邏車右後方葉子板
    （見偵查卷第五頁背面）；於偵查中供稱：警車當時已迴轉完成，呈靜止狀態，
    伊踩煞車，讓邱警員下車簽巡邏箱（見同上卷第五○頁）；另據同車警員邱明偉
    於警詢證稱：我們在逸仙路左轉進入市○○○道時，當時我正準備下車簽巡邏箱
    （我尚位打開車門），車右後側突遭巨大撞擊（見同上卷第七頁背面），於偵查
    中稱：警車當時已迴轉完成，當時正準備拉開車門開關下車，忽然感到警車被撞
    擊，下車看已見楊先生倒在其機車旁（見同卷第五○頁）；再據目擊證人戴宜鑑
    於警詢證稱：當時伊騎ＢＪＺ三九七號重機車和ＢＨＸ二六六號機車（即被害人
    機車）同一方向右轉逸仙路，但ＢＨＸ二六六號機車在伊前方，右轉逸仙路後見
    到ＤＭ五一七○號警車左轉入台北市○○○○道，當時警車已進入車道，是靜止
    狀態，ＢＨＸ二六六號機車在並未煞車（車速很快，大約時速五、六十公里）情
    況下，往警車右後方撞過去（見同卷第九頁），於偵查中證稱：伊目視前方右邊
    市議會停車場出入口停一部警車，當時楊先生騎在我前，伊太太表示該車怎未減
    速，且似乎沒有煞車，結果就看到楊之車子撞上警車後方，適有警員下車（見同
    卷第五二頁），再參以警車肇事後車頭朝市議會停車場，車尾超出逸仙路，及其
    右後側葉子板凹陷狀以觀，足見被告車係於左轉進入台北市議會旁停車場出入口
    處，並非自逸仙路已完成迴轉，茍已迴轉完成，其車頭必朝逸仙路北方，其被撞
    處亦應在正後方，是原審認定被告行經逸仙路未注意來車即逕予左轉致肇事故，
    核無不符。(二)再參以被告警車之右後側葉子板嚴重凹陷保險桿鬆脫、被害人機車
    車頭毀損之情狀，及證人戴宜鑑之上開證詞，足見被害人車速之快，撞擊力道之
    大，可認被害人未注意車前狀況，與有過失。原審依卷內相關證據認定被告之犯
    罪事實，並已敘明證據取捨理由，而對被告論罪科刑，認事用法並無不合，所處
    之刑，尚屬允適，並無不當。(三)按被告無罪推定原則，為刑事訴訟法第一百五十
    條第一項所明定，不能以被告依法提出辯解，即認其飾詞狡辯，犯後態度惡劣，
    指摘原審科刑不當。(四)據上，檢察官之上訴意旨，指摘原審判決認證不當，及量
    刑過輕，為無理由，應予駁回。
三、被告甲○○上訴意旨略以：其係在停止狀態遭被害人機車撞擊，原審認定有誤為
    由，指摘原判決不當；經查，據被告於肇事後在交通分隊談話紀錄時，即供稱肇
    事時車速為時速五公里（見偵查卷第一六頁），參以卷附照片及現場圖示，落土
    及機車碎片散落於警車後方之車道上、警車右後側葉子板之長條形刮痕狀及停車
    位置等情，足見警車係於行進中遭撞擊，並非於停止狀態中遭撞擊，原審之認定
    ，並無不合，從而被告所稱警車係在停止狀態遭被害人機車撞擊，並不足採。至
    現場圖示所繪機車右倒狀，與照片所示機車左倒狀，雖有不符，並不影響被告過
    失之認定。是被告之上訴為無理由，亦應駁回。
據上論結，應依刑事訴訟法第三百七十三條、第三百六十八條，判決如主文。
本案經檢察官劉靜婉到庭執行職務。
中　　　華　　　民　　　國　　九十三　　年　　　四　　　月　　　卅　　　日
                              臺灣高等法院交通法庭
                                  審判長法  官  洪  政  雄
                                        法  官  趙  功  恆
                                        法  官  李  春  地
右正本證明與原本無異。
不得上訴。
                                        書記官  柳  秋  月
中　　　華　　　民　　　國　　九十三　　年　　　四　　　月　　　卅　　　日
附錄：本案論罪科刑法條全文
中華民國刑法第二百八十四條第二項後段
因過失傷害人者，處六月以下有期徒刑、拘役或五百元以下罰金，致重傷者，處一年
以下有期徒刑、拘役或五百元以下罰金。
從事業務之人，因業務上之過失傷害人者，處一年以下有期徒刑、拘役或一千元以下
罰金，致重傷者，處三年以下有期徒刑、拘役或二千元以下罰金。
